【裁判字號】    99,台上,5072
【裁判日期】    990812
【裁判案由】    違反藥事法
【裁判全文】
最高法院刑事判決            九十九年度台上字第五０七二號
上  訴  人  甲○○
選任辯護人  陳聰能律師
上列上訴人因違反藥事法案件，不服台灣高等法院中華民國九十
九年六月八日第二審判決（九十九年度上訴字第一一八０號，起
訴案號：台灣桃園地方法院檢察署九十八年度偵字第一七五二七
號），提起上訴，本院判決如下：
    主  文
上訴駁回。
    理  由
按刑事訴訟法第三百七十七條規定，上訴於第三審法院，非以判
決違背法令為理由，不得為之。是提起第三審上訴，應以原判決
違背法令為理由，係屬法定要件。如果上訴理由書狀並未依據卷
內訴訟資料，具體指摘原判決不適用何種法則或如何適用不當，
或所指摘原判決違法情事，顯與法律規定得為第三審上訴理由之
違法情形，不相適合時，均應認其上訴為違背法律上之程式，予
以駁回。本件原判決認定上訴人甲○○從事藥品進口工作，曾因
調製禁藥經判處罪刑並執行完畢，明知日本製造、含人類胎盤絨
毛分解物成分之皮下肌肉注射劑「LAENNEC INJ」 並未經行政院
衛生署核發藥品輸入許可證，屬藥事法第二十二條第一項第二款
未經核准不得擅自輸入之禁藥，竟在日本收受日籍友人 KAMIOGI
KOTOKU所交付之該注射劑一千五百支，放置托運行李中，於民國
九十八年五月十三日下午搭機入境桃園國際機場，未經核准而擅
自輸入之，在經由免申報檯通關之際，經海關人員當場查獲等情
，因予維持第一審判決，論處上訴人輸入禁藥（累犯）罪刑，駁
回其在第二審之上訴，已敘明認定事實之依據及憑以認定之理由
。對於上訴人以其係受該日籍友人之託，欲攜該批注射劑赴中國
大陸參加展覽，途中先回台探望家人，而將該批注射劑攜帶入境
，並非故意輸入，僅係過失所致云云，原判決認為不足採信，亦
依查證所得詳加指駁。從形式上觀察，原判決並無違背法令情事
。上訴意旨仍執上訴人上開辯詞，重為事實方面之爭執，自不足
據以辨認原判決已具備違背法令之形式要件。再查扣案注射劑業
經行政院衛生署九十八年六月二十九日衛署藥字第０九八００一
七七五六號函示：「經檢視案內貨樣，該產品『LAENNEC 』為含
人類胎盤絨毛分解物成分之皮下肌肉注射劑，且宣稱係肝機能改
善劑等醫療效能，應屬藥品管理，經查本署未曾核准該項產品」
等情（見偵查卷第八頁），並據證人KAMIOGI KOTOKU於第一審證
稱：該注射劑「在日本研發的結果同時具有醫療及保健功能」，
「在日本有些研究機構（認）有改善肝功能的功效」，「這藥物
有時候需要醫生才能注射」等語（見第一審卷第十四頁）。上訴
人及其選任辯護人於歷審對上開函示及證述，始終表示無意見，
亦未曾聲請再行鑑定扣案注射劑之成分，有各審判程序筆錄為憑
，原判決據以認定扣案物品係禁藥，殊無上訴意旨所指調查未盡
之違法可言。本件上訴違背法律上之程式，應予駁回。
據上論結，應依刑事訴訟法第三百九十五條前段，判決如主文。
中    華    民    國  九十九  年    八    月   十二   日
                      最高法院刑事第十庭
                          審判長法官  花  滿  堂
                                法官  黃  正  興
                                法官  陳  東  誥
                                法官  林  錦  芳
                                法官  洪  昌  宏
本件正本證明與原本無異
                                      書  記  官
中    華    民    國  九十九  年    八    月   十六   日
                                                      Ｅ

司法院資訊處製作；財團法人民間司法改革基金會備份。
